臺灣高等法院臺中分院刑事判決　　　　　　　　　九十一年度上易字第一二八三號
　　上　訴　人　臺灣苗栗地方法院檢察署檢察官
　　被　　　告　丙○○
右上訴人因被告竊盜案件，不服臺灣苗栗地方法院九十一年度易字第二四○號中華民
國九十一年五月二十二日第一審判決（起訴案號：臺灣苗栗地方法院檢察署九十一年
度偵字第一一三六號），提起上訴，本院判決如左：
    主      文
原判決撤銷。
丙○○於夜間侵入有人居住之建築物竊盜，累犯，處有期徒刑柒月。
    事      實
一、丙○○前曾有竊盜、違反麻醉藥品管理條例之犯罪記錄，最近一次係於民國（下
    同）八十九年間，又因犯竊盜罪，經台灣苗栗地方法院判處有期徒刑四月確定，
    並於九十一年一月十二日執行完畢，詎仍不知悔改，復意圖為自己不法之所有，
    而於九十一年三月十二日凌晨五時許即日沒後日出前之夜間，基於夜間侵入有人
    居住建築物竊盜之犯意，而侵入苗栗縣頭份鎮○○里○○○路十七號忠孝市場三
    樓未上鎖之三一七室有人居住之建築物內，趁無人注意之際，竊取該市場大樓管
    理員乙○○所管有之熱水瓶及電視強波器各一個，總價值共約新台幣（下同）一
    千二百元，得手後，正欲離開竊盜現場時，適為管理員乙○○返回發現，立即報
    警當場查獲，並扣得竊取之贓物熱水瓶及電視強波器各一個（業已發還乙○○）
    。
二、案經乙○○訴由苗栗縣警察局頭份分局報請台灣苗栗地方法院檢察署檢察官偵查
    起訴。
    理      由
一、訊據本案被告丙○○（以下簡稱為被告）對伊確有於前開時、地，撿取上開熱水
    瓶及電視強波器各一個，得手欲離去時，為乙○○發現並報警查獲之事實，雖然
    坦白承認，惟被告仍矢口否認有何犯罪情事，並辯稱：上開熱水瓶及電視強波器
    是放在垃圾袋內之廢棄物，伊予以撿拾，應不為罪等情。
二、然查：本案被告所撿拾之上開熱水瓶及電視強波器，均為忠孝市場大樓之財產，
    上開大樓之三、四樓均為出租之套房，且案發當時，係因苗栗縣頭份鎮○○里○
    ○○路十七號忠孝市場三樓之三一七室當時正在粉刷油漆，才會暫以垃圾袋包裝
    熱水瓶及電視強波器，其中，熱水瓶價值約二百元，另電視強波器約價值一千元
    ，上情業據證人即忠孝市場大樓之管理員乙○○證實。本案被告既亦坦承撿取上
    開熱水瓶及電視強波器之目的，係要出賣，顯見上開物品仍有其經濟價值，難認
    為廢棄物。再從被告自承其係於前開日期之凌晨五時許，攜帶手電筒，未受允許
    ，而侵入上開有人居住之建築物，且在未經任何人同意之情形下，私自撿取上開
    熱水瓶及電視強波器，欲攜離販賣各情，足證其有意圖為自己不法之所有，而趁
    無人注意之際，下手竊取上開財物之犯意與行為，其事證應甚明確。被告上開所
    辯，無非係卸責之詞，應不足採信。復據被告於警訊、及偵查中坦承竊盜犯行明
    確，且有贓物認領保管單及受理案件紀錄表各一份等附卷可稽，事證明確，被告
    之竊盜犯行洵堪認定，應予依法論科。
三、查本案被告為上開竊盜犯行之時間即九十一年三月十二日仍屬冬季末期，該日凌
    晨五時許，乃日出前日沒時分，有日出日落時間表一份附卷足憑，被告為上開犯
    行之時間，自係刑法第三百二十一條第一項第一款所稱之夜間。被告於此夜間，
    侵入有人居住之建築物竊取他人財物，核其所為，係犯刑法第三百二十一條第一
    項第一款之於夜間侵入有人居住之建築物竊盜之竊盜罪。又被告曾於八十九年間
    ，因犯竊盜罪，經台灣苗栗地方法院判處有期徒刑四月確定，並於九十一年一月
    十二日執行完畢之事實，有台灣苗栗地方法院檢察署刑案紀錄查註表及本院被告
    全國前案紀錄表各一份在卷可稽。被告於受此有期徒刑之行完畢後，五年以內再
    犯本罪，為累犯，應依刑法第四十七條規定加重其刑。
四、原審判決就被告前開所犯，予以論罪科刑，固非無見，惟被告所犯之夜間侵入有
    人居住之建築物竊盜罪，其法定最輕本刑為有期徒刑六月，被告既為累犯，依法
    應加重其刑，又無依法得減輕其刑之法定事由，原審判決仍量處被告有期徒刑六
    月，於法自有未合。是本案公訴人上訴指謫原審判決量刑於法有誤，為有理由，
    自應由本院將原審判決予以撤銷改判。爰審酌被告之品行、犯罪手段、所竊取之
    物品價值不高、及犯罪後之態度等一切犯罪情狀，量處有期徒刑七月。
五、據上論斷，應依刑事訴訟法第三百六十九條第一項前段、第三百六十四條、第二
    百九十九條第一項前段、刑法第三百二十一條第一項第一款、第四十七條，判決
    如主文。
本案經檢察官甲○○到庭執行職務。
中      華      民      國　    九十一     年     八      月    十四　　日
                                臺灣高等法院臺中分院刑事第三庭
                                      審判長法  官　陳　朱  貴
                                            法　官　劉　連　星
                                            法　官　廖　柏　基
右正本證明與原本無異。
不得上訴。
                                            書記官　詹  錫　朋
中      華      民      國　    九十一     年     八      月    十五　　日
附錄法條：
刑法第三百二十一條：
犯竊盜罪而有左列情形之一者，處六月以上、五年以下有期徒刑：
一  於夜間侵入住宅或有人居住之建築物、船艦或隱匿其內而犯之者。
二  毀越門扇、牆垣或其他安全設備而犯之者。
三  攜帶兇器而犯之者。
四  結夥三人以上而犯之者。
五  乘火災、水災或其他災害之際而犯之者。
六  在車站或埠頭而犯之者。
前項之未遂犯罰之。
                    　　　　　　　　　　　　　　　　　　　　　　　　　　Ｒ
